臺灣臺北地方法院民事裁定　　　　　　　94年度簡抗字第35號
抗　告　人　萬協實業股份有限公司
法定代理人　乙○○
代　理　人　方智雄律師
相　對　人　甲○○
上列當事人間排除侵害等事件，抗告人對於中華民國93年11月23
日本院92年度北簡調字第256號裁定提起抗告，本院裁定如下：
    主  文
原裁定關於核定訴訟標的價額部分廢棄，本件訴訟標的價額核定
為新臺幣壹佰零捌萬捌仟壹佰伍拾貳元捌角。
其餘抗告駁回。
抗告程序費用由相對人負擔。
    理  由
一抗告人之法定代理人原為鄭何雪，嗣於抗告中變更為乙○○，
  此有抗告人之公司變更登記表在卷可稽，則乙○○聲明承受訴
  訟，符合民事訴訟法第176條規定，合先敘明。
二本件抗告意旨略以：相對人於原審起訴請求抗告人拆除系爭二
  座水塔及將系爭水塔所占面積建物返還相對人及其他全體共有
  人等，該訴訟標的價額經原審函請財團法人工業技術鑑測中心
  鑑定為新臺幣（下同）1,088,152.8 元，惟該鑑定漏未計算占
  用土地部分之價額719,693 元，及冷卻水塔及其管線之建造費
  190,000元，是本件訴訟標的價額應為1,997,845元，原審僅核
  定為241,812 元，顯有未洽，應將原裁定廢棄，並核定本件訴
  訟標的價額為1,997,845元云云。
三按核定訴訟標的之價額，以起訴時之交易價額為準，無交易價
  額者，以原告就訴訟標的所有之利益為準。民國92年9 月10日
  廢止前之民事訴訟費用法第4條第2項定有明文。次按房屋及基
  地係各自獨立之不動產，僅請求遷讓返還房屋，既未一併請求
  返還基地，故不應將基地價額併計。查相對人於92年4月4日，
  起訴請求抗告人拆除坐落台北市○○街45號地上九層、地下三
  層台大文豪大樓頂樓二座水塔、管線及將系爭水塔所占建物返
  還相對人及其他全體共有人等情，而經原審囑託地政機關測量
  ，系爭水塔、管線占用系爭建物頂樓面積如附圖所示，嗣原審
  就系爭水塔、管線占用面積之價額函請財團法人工業技術鑑測
  中心鑑定，結果認為該占用面積之價額為1,088,152 元，此有
  該鑑定報告附於原審卷宗內足憑（見原審卷第281至324頁），
  則相對人請求抗告人拆除上開水塔、管線及將系爭水塔所占建
  物返還相對人及其他全體共有人，依上開說明，應以該占用面
  積之價額，即1,088,152 元為本件訴訟標的價額，抗告人此部
  分抗告，即屬有據，至抗告人另主張本件訴訟標的價額應加計
  系爭水塔占用土地部分之價額，及冷卻水塔及其管線之建造費
  云云，尚不足取。則本件訴訟標的價額應為1,088,152 元，原
  審核定本件訴訟標價額為241,812 元，尚有未洽，原裁定應予
  廢棄，由本院另裁定如主文第一項所示。
四據上論結，本件抗告為一部有理由，一部無理由，依民事訴訟
  法第436條之1第3項、第495條之1第1項、第449條第1項、第45
  0條、第95條、第79條，裁定如主文。
中　　華　　民　　國　　94　　年　　6 　　月　　20　　日
                  民事第六庭審判長法　官　吳光釗
                                  法  官  陳怡雯
                                  法  官  姜悌文
以上正本係照原本作成
本裁定不得抗告
中　　華　　民　　國　　94　　年　　6 　　月　　20　　日
                      　　　　　　書記官　方蟾苓
